臺灣高等法院高雄分院民事判決　　　　109年度重上字第128號
上  訴  人  蘇昭春  
            蘇德意  
上  訴  人  周美玉（即蘇惠樑之承受訴訟人）

            蘇彥輔（即蘇惠樑之承受訴訟人）

            蘇靖茹（即蘇惠樑之承受訴訟人）

共      同
訴訟代理人  蔡建賢律師
被 上訴 人  祭祀公業蘇耍
法定代理人  蘇主國  
            蘇輝雄  
            蘇東華  
            蘇正惠  
            蘇明山  
            蘇永明  
            蘇宗傑  
            蘇泰祥  
            蘇志忠（即蘇豪義）

訴訟代理人  林威谷律師
上列當事人間請求移轉土地所有權事件，上訴人對於民國109 年
7 月15日臺灣橋頭地方法院107 年度重訴字第211 號第一審判決
提起上訴，並為訴之擴張，本院於111年7月27日辯論終結，判決
如下：
    主  文
上訴及擴張之訴均駁回。
第二審訴訟費用由上訴人負擔。
    事實及理由
壹、程序部分：
    上訴人蘇惠樑於民國111 年3 月10日死亡，其繼承人為甲○○
    、壬○○及丑○○（下合稱甲○○等3人），有戶籍謄本附卷可稽
    （見本院卷二第351-353頁），並據甲○○等3人於同年6月20
    日具狀承受訴訟(同上卷第345-347頁)；又被上訴人已選任
    新管理人即法定代理人，並據乙○○ 、卯○○、辛○○、丙○○、
    庚○○ 、丁○○、己○○、子○○、戊○○（即蘇豪義），有高雄市○
    ○區○○000○0○00○○市○區○○○00000000000號函附卷可稽（同上
    卷第365-367），並據乙○○等9人於同年6月23日具狀承受訴
    訟(同上卷第363頁)，均核無不合，應予准許。
貳、實體部分：　　
一、上訴人主張：上訴人癸○○及寅○○係被上訴人派下員蘇爐麻之
    繼承人；蘇惠樑為被上訴人派下員蘇文里之子蘇明鎮之繼承
    人，其等均為被上訴人之派下員。被上訴人為高雄縣湖內鄉
    公所登記准予備查之祭祀公業，於36年間經土地總登記為附
    表一所示土地（下稱公業土地）所有權人【惟其中附表一編
    號3即高雄縣湖內鄉（下同，均略之）重測前海埔段121-2地
    號土地，於33年間因河川侵蝕銷除地號，後又浮復，另公業
    不動產清冊漏載同段1101地號】。又附表一3、9、11、12之
    重測前海埔段121-2、1106、1108、1111地號4筆土地（下合
    稱海埔段4筆土地），經分割、重測後為附表二（即原判決
    附表三，下同）編號1至12之成功段59-1至59-11、90地號，
    及編號13、14之福安段979、980地號土地（下合稱系爭14筆
    土地），並經訴外人蘇金湖於35年至38年間借款予被上訴人
    派下員，而以借款抵付價金，先後受讓上開土地公同共有權
    利（潛在應有部分），嗣蘇爐麻、蘇明鎮等人輾轉向蘇金湖
    買受分別取得潛在應有部分（各為35159分之5000、35159分
    之625），再由癸○○及蘇得意繼承蘇爐麻上開潛在應有部分
    、蘇惠樑（其後為甲○○等3人）繼承蘇明鎮上開潛在應有部
    分權利，惟因被上訴人將系爭14筆土地出賣他人，取得附表
    三（即原判決附表四，下同）編號2、5所示本應歸屬癸○○及
    寅○○、蘇惠樑依買賣潛在應有部分可取得之價金（下稱系爭
    價金），致上訴人受損害，自得請求被上訴人返還系爭價金
    等情。爰依不當得利法律關係，聲明：㈠被上訴人應給付上
    訴人如附表三編號2、5所示之金額，及各自起訴狀繕本送達
    翌日起至清償日止，按年息百分之5計算之利息。㈡願供擔保
    ，請准宣告假執行【至原審共同原告蘇敏讓、蘇傳賢、蘇世
    朗、蘇淑玲、張簡蘇淑珍即蘇淑珍、蘇淑智（下稱蘇敏讓等
    ）均因未繳裁判費，經原審裁定駁回確定；又蘇裕政、蘇裕
    豊、蘇王麵、蘇秀麗、蘇秀雲、蘇秀凰、蘇秀卿（下稱蘇裕
    政等）提起上訴後，因未繳足裁判費，經本院裁定駁回上訴
    確定；另原審共同原告蘇武田於起訴後之109 年4 月17日死
    亡，繼承人均拋棄繼承，雖經上訴人於聲明上訴狀誤列為上
    訴人，惟於本院準備程序時陳明更正僅有癸○○、寅○○及蘇惠
    樑(由甲○○等3人承受訴訟）上訴，蘇武田並未上訴，故蘇敏
    讓等、蘇裕政等及蘇武田均不在本院審理範圍，茲不贅述】
    。
二、被上訴人則以：否認蘇金湖於35至38年間為派下員，並有受
    讓伊之派下員如附表一所示土地之潛在應有部分，再將部分
    潛在應有部分出售予蘇爐麻、蘇明鎮。又祭祀公業之財產性
    質上屬公同共有，派下員不得單獨處分房份潛在權利，蘇金
    湖無法自派下員受讓潛在應有部分，再轉讓予蘇爐麻、蘇明
    鎮。另蘇明鎮之繼承人非僅有蘇惠樑、蘇武田，則蘇惠樑原
    審起訴伊請求買賣價金，有當事人不適格。再者，蘇裕政等
    前曾向伊之其他全體派下員提起確認土地所有權存在等之訴
    ，經臺灣高雄地方法院101年度重訴字第41號判決（下稱系
    爭前案）敗訴確定，於本件應有爭點效。另蘇爐麻、蘇明鎮
    縱有向蘇金湖買受土地，惟伊並非該買賣契約之當事人，即
    無移轉土地所有權義務，上訴人若僅取得買賣契約債權請求
    權，伊仍為系爭土地所有權人，得出賣名下土地受領價金，
    未構成不當得利，上訴人之請求並無理由等語置辯。
三、原審判決上訴人敗訴，上訴人不服，提起上訴，上訴及擴張
    聲明：㈠原判決關於上訴人駁回後開第二項之訴部分及訴訟
    費用之裁判均廢棄。㈡被上訴人應給付癸○○、寅○○各新臺幣
    （下同）1,584,364 元，並應給付甲○○、壬○○、丑○○各66,0
    15元，暨各自擴張請求利息翌日即111年7月28日起至清償日
    止，按年息5%計算之利息。㈢願供擔保，請准宣告假執行。
    被上訴人答辯聲明：㈠上訴及擴張之訴均駁回。㈡如受不利判
    決，願供擔保，請准宣告免為假執行。
四、兩造不爭執事項如下：
  ㈠被上訴人未完成法人登記，且迄未解散，於被上訴人出售附
    表二所示土地（編號13之土地已被徵收）前，該等土地為被
    上訴人之派下員公同共有。
  ㈡蘇金湖（56年1月6日死亡）為被上訴人派下員蘇六之繼承人
    ，於蘇六38年6月13日死亡後，蘇金湖為被上訴人之派下員
    。又上訴人及蘇爐麻、蘇明鎮均為被上訴人之派下員。
  ㈢蘇爐麻的繼承人有長男蘇文田（已死亡並絕嗣）、次男癸○○
    ，三男寅○○。另蘇明鎮死亡後，其繼承人均未拋棄繼承，繼
    承人有蘇惠樑（已於111年3月10日死亡，由甲○○、壬○○及丑
    ○○繼承）、蘇武田（已於起訴後之109年4月17日死亡，蘇武
    田之繼承人均拋棄繼承）、蘇三井等。
  ㈣蘇爐麻、蘇明鎮與蘇金湖間並未就附表二所示系爭14筆土地
    土地簽立買賣契約。
  ㈤原海埔段1101-1地號土地，於42年因實施耕者有其田，而分
    割出1101-5地號土地，於87年地籍圖重測後編定為武功段90
    地號土地；又原海埔段1101-1地號土地，於66年因分割增加
    1101-8地號土地，1101-8地號土地於86年因分割增加1101-5
    0地號土地，1101-50地號土地於87年地籍圖重測後編定為武
    功段59地號土地（於102年合併同段60、70地號土地），於1
    03年分割增加附表二編號1至11之59-1至59-11地號土地。
  ㈥原海埔段101-1地號土地，於昭和19年分割為121-2地號，於
    明治45年(民國1年)因二仁灣川改道，導致土地坍沒，96年
    浮覆後編定為附表示編號13、14之福安段979、980地號土地
    ，於96年6月21日登記為中華所有，復於101年回復登記為被
    上訴人所有。
  ㈦福安段979地號土地之異動索引記載遭高雄市政府徵收(見本
    院二卷第395頁)，並非出賣予第三人。
  ㈧蘇裕政等前曾向被上訴人之其他全體派下員提起確認土地所
    有權存在等之訴，先位請求確認原判決附表一編號7、10即
    海埔段1075、1107地號土地有所有權存在；備位請求確認蘇
    裕政、蘇裕豊就上開土地全部派下權存在，經系爭前案判決
    敗訴確定。
五、兩造爭執事項為：㈠上訴人提起本件訴訟，有無當事人不適
    格？㈡癸○○、寅○○請求被上訴人給付各1,584,364 元，及給
    付甲○○、壬○○、丑○○各66,015元及法定遲延利息，是否有據
    ？茲分述如下：
　㈠本件兩造當事人之聲明及主要爭點，與系爭前案並不相同，
    故無爭點效理論之適用，被上訴人辯稱本件有爭點效適用云
    云，應有誤會，洵無足採，合先敘明。
  ㈡上訴人主張蘇金湖於35至38年間向被上訴人之派下員購買附
    表一公業土地（含海埔段4筆土地）後，再由蘇爐麻、蘇明
    鎮向蘇金湖鎮輾轉買受分別取得潛在應有部分35159分之500
    0、35159分之625權利等情，嗣海埔段4筆土地經重測、分割
    為系爭14筆土地，上訴人繼承蘇爐麻、蘇明鎮之買賣潛在應
    有部分權利，取得系爭14筆土地潛在應有部分（癸○○及寅○○
    共有35159 分之5000、蘇惠樑（承受訴訟人甲○○等3人）與
    蘇武田共有35159分之625，惟被上訴人將系爭14筆土地出賣
    他人，取得本應歸屬上訴人之系爭價金，致上訴人受損害，
    得依非給付型之不當得利，請求被上訴人返還系爭價金本息
    云云，惟為被上訴人以前詞否認置辯。經查：
　⒈按繼承人有數人時，在分割遺產前，各繼承人對遺產全部為
    公同共有，民法第1151條定有明文；且公同共有人對共有物
    之處分，除法律或契約另有規定外，應得公同共有人全體之
    同意(民法第828條第2項)，非任何一人所得私擅處分。故如
    非得公同共有人全體之同意，即應由公同共有人全體起訴或
    被訴，其訴訟標的，對於共同訴訟之各人必須合一確定。又
    訴訟標的對於共同訴訟之各人必須合一確定者，必須一同起
    訴或一同被訴，其當事人之適格，始能謂無欠缺。上訴人主
    張癸○○及寅○○繼承蘇爐麻買賣上開土地潛在應有部分權利，
    蘇惠樑、蘇武田繼承蘇明鎮買賣上開土地潛在應有部分權利
    ，得依此比例訴請被上訴人給付癸○○、寅○○各1,584,364 元
    ，給付甲○○、壬○○、丑○○各66,015元本息云云。查，兩造不
    爭執蘇爐麻的繼承人有長男蘇文田（已死亡並絕嗣）、次男
    癸○○，三男寅○○，故癸○○及寅○○於原審就繼承蘇爐麻之買賣
    土地權利提起本件訴訟，固無當事人不適格。惟蘇明鎮死亡
    後，其繼承人有蘇惠樑（於111年3月10日死亡）、蘇武田（
    於109年4月17日死亡）及蘇三井等，且均未拋棄繼承，有繼
    承系統表及戶籍謄本及臺灣高雄少年及家事法院函覆可稽（
    見本院卷二第167頁、第433、435頁），則蘇惠樑於原審起
    訴主張繼承蘇明鎮之遺產債權即於本院所稱之買賣移轉請求
    權權利（見本院卷三第45頁、卷二第31、316頁），應屬蘇
    明鎮之繼承人公同共有權利，揆諸前開說明，此訴訟標的對
    於全體繼承人有合一確定之必要，應由全體繼承人一同起訴
    及被訴，當事人適格始無欠缺。然蘇惠樑於原審僅與蘇武田
    共同提起訴訟，未與蘇三井等共同提起本件訴訟，為當事人
    不適格。是上訴人主張蘇明鎮自蘇金湖買賣取得之遺產債權
    ，屬可分之債，無併列其他繼承人一同起訴云云（見本院卷
    三第17頁），難認可採。又由上訴人於本院一再表示本件主
    張被上訴人侵害上訴人繼承被繼承人蘇爐麻、蘇明鎮取得公
    業土地（潛在應有部分）之買賣移轉請求債權（見本院卷三
    第15、45頁），並非主張侵害派下權，則甲○○等3人所稱之
    買賣權益應屬蘇惠樑繼承蘇明鎮所取得之遺產權益，為公同
    共有之債權，並非指蘇惠樑之派下權，是甲○○等3人主張蘇
    惠樑得本於派下員身分，單獨起訴主張不當得利返還請求權
    云云（見本院卷二第315頁），難認可採。
　⒉次按祭祀公業為派下員公同共有祀產之總稱，有關祭祀公業
    財產之處分，除依公同關係所由規定之法律或契約另有約定
    者外，應得全體公同共有人同意為之，此觀民法第828 條規
    定自明。又祭祀公業之祀產，為派下全體之公同共有，非任
    何一房或一人所得私自處分；倘有分別管理之情形，各派下
    就其分管部分，雖得依約定之方法為使用收益，然未經全體
    派下之同意而將分管部分出賣與他人，並移轉其占有時，即
    難謂該派下係依約定之方法為使用收益，要屬無權處分行為
    ，對祭祀公業（全體派下員）不生效力，最高法院亦分別著
    有93年度台上字第1817號、86年度台上字第976號判決要旨
    足參。又按不當得利依其類型可區分為「給付型之不當得利
    」與「非給付型不當得利」，前者係基於受損人有目的及有
    意識之給付而發生之不當得利，後者乃由於給付以外之行為
    （受損人、受益人、第三人之行為）或法律規定所成立之不
    當得利。本件上訴人雖主張蘇金湖於35至38年1月間受讓公
    業派下員如附表一土地潛在應有部分，並提出蘇六製作之證
    明書、請求書、賣渡證、拋棄書、領收證、授權狀、民國35
    年定、耕作權轉讓證、出賣不動產杜絕契約、公業解散書類
    入、請求書等文件為證（見原審審重訴卷一第94-133、206-
    226、312-494頁），惟被上訴人已否認上開書證真正，上訴
    人亦未舉證其上簽名及印章真正，已難認上開書證為真正。
    又審酌上開蘇六製作之證明書（呈請證明書及送交湖內鄉鄉
    長之證明等）、上開請求書、領收證、民國35年定、賣渡證
    及拋棄書等書證，均於35至38年1月間製作或書立，然在蘇
    六死亡於38年6月13日死亡前，其子蘇金湖尚未能成為被上
    訴人之派下員，而祭祀公業之財產性質上屬公同共有，被上
    訴人之派下員不得單獨處分房份潛在權利予他人，蘇金湖當
    時又非派下員，即無從自被上訴人之派下員合法受讓取得附
    表一所示公業土地所有權或潛在應有部分，再轉讓予蘇爐麻
    、蘇明鎮，亦堪認定。再者，上訴人提出之上開耕作權轉讓
    證，與受讓土地無涉；另上開出賣不動產杜絕契約之承讓人
    為蘇燕昌，並非蘇爐麻、蘇明鎮；上開公業解散書類入、請
    求書等書證，無法看出係蘇金湖向被上訴人派下員購買公業
    土地之事實。故上開書證顯均無從證明蘇金湖自被上訴人派
    下員合法受讓土地之事實。又蘇六已死亡，亦無從調查蘇六
    所作證明書內容為真，難認上訴人上開主張為真。另上訴人
    自承蘇爐麻、蘇明鎮與蘇金湖間，並未就海埔段4筆土地或
    系爭14筆土地土地簽立買賣契約，僅提出上開書證為證，惟
    上開書證並無法證明蘇金湖合法受讓被上訴人派下員土地潛
    在應有部分為真，無從認定蘇金湖有將受讓土地潛在應有部
    分，得再合法出賣予蘇爐麻、蘇明鎮乙節為真。從而，上訴
    人主張蘇金湖自被上訴人派下員受讓附表一公業土地，蘇爐
    麻、蘇明鎮再向蘇金湖購買公業土地潛在應有部分，上訴人
    並繼承取得蘇爐麻、蘇明鎮之買賣土地權利，惟因被上訴人
    出售系爭14筆土地所得款項，致上訴人受有系爭價金之損害
    ，得請求返還不當得利云云，即難認有據。
　⒊再依上訴人提出蘇金湖於35年共向被上訴人派下員購買11筆
    土地之上開「民國35年定」明細（下稱系爭明細，見原審卷
    二第885頁）以觀，其上記載蘇金湖係購入持分土地，並非
    土地全部，上訴人所述已購入附表一全部土地乙節，亦難信
    屬真實。另審諸附表二所示系爭14筆土地，其中編號1至11
    及編號12地號土地，分別分割自海埔段1101之50地號（1101
    之50分割自同段1101-8地號）及同段1101之5地號，上開110
    1-8、1101-5地號土地，均分割自1101-1地號土地等情，有
    高雄市政府地政局路竹地政事務所111年6月30日高市地路○○
    ○00000000000號函（下稱系爭函文）及附件土地登記謄本、
    異動索引附卷可參（見本院卷二第377-436頁），並為兩造
    所不爭執。佐以上訴人提出蘇金湖35年購入之系爭明細中之
    1101-1畑9030土地部分，原審稱經蘇長壽將該筆土地捐予湖
    內鄉公所作為「太爺公館社區活動中心」（見原審審重訴卷
    一第16、17、62頁、卷二第304、322、324頁），足見蘇金
    湖除未能證明有合法自被上訴人派下員受讓該筆土地外，且
    表示該筆土地經蘇長壽捐贈予湖內鄉公所，顯見蘇金湖並無
    保有1101-1地號土地，自無可能將該地號土地或分割出之11
    01-5、1108、1101-50土地，或其後再分割出附表二編號1至
    12土地，輾轉出售予蘇爐麻、蘇明鎮。另附表二編號13、14
    之福安段土地原自海埔段121-2地號土地分割而來，又121-2
    地號土地前於明治45年(民國1年)因二仁灣川改道，導致土
    地坍沒，有系爭函文函覆可稽，至96年始浮覆編定，為兩造
    所不爭執，並有該筆土地異動索引可稽（見本院卷二第394
    、397頁），衡情，蘇金湖亦無可能購入當時已坍沒之121-2
    地號土地，遑論系爭明細中亦無記載此筆土地，難認蘇金湖
    曾買入或受讓121-2地號土地（含其後分割出之編號13、14
    之福安段土地）。是上訴人主張蘇金湖受讓附表一土地，嗣
    部分土地分割出之附表二編號1至14之系爭14筆土地，因蘇
    爐麻、蘇明鎮向蘇金湖購買上開土地潛在應有部分，故上訴
    人得繼承蘇爐麻、蘇明鎮之買賣土地移轉請求權利，依非給
    付型不當得利法律關係，向被上訴人請求給付系爭價金云云
    ，核與卷證資料不符，難認有據。此外，上訴人既主張係繼
    承蘇爐麻、蘇明鎮與蘇金湖間之買賣契約權利，則基於債之
    相對性，亦僅得向蘇金湖或其繼承人請求，此與被上訴人出
    售系爭14筆土地獲得買賣價金，非基於同一原因事實所生，
    難認二者有因果關係存在。而被上訴人處分其土地而受領價
    金為有法律上原因，無不當得利。則上訴人依不當得利法律
    關係，請求被上訴人返還系爭價金及法定遲延利息云云（見
    本院卷三第45頁），洵屬無據。
六、綜上所述，癸○○、寅○○依不當得利法律關係，請求被上訴人
    給付各1,584,364元，甲○○、壬○○、丑○○請求被上訴人各給
    付66,015元，及均自擴張請求利息翌日即111年7月28日起至
    清償日止，按年息5%計算之利息，均無理由，應予駁回。原
    判決為上訴人敗訴之判決，並駁回其假執行之聲請，理由雖
    有部分不同，惟結論並無不合，上訴意旨求予廢棄改判，並
    擴張請求法定遲延利息，均為無理由，應駁回其上訴。本件
    事證已臻明確，兩造其餘攻擊防禦及舉證，經審酌後認並不
    影響判決結果，爰不一一贅論，附此敘明。
七、據上論結，本件上訴為無理由，依民事訴訟法第449 條第1 
    項、第78條、第85條第1 項前段，判決如主文。
中　　華　　民　　國　　111 　年　　8 　　月　　17　　日
                          民事第二庭
                                審判長法  官  黃國川
                                      法  官  何佩陵
　　　　　　　　　　　　　　　　　　　法  官  楊淑珍
以上正本證明與原本無異。
上訴人甲○○、壬○○及丑○○不得上訴。
上訴人癸○○及寅○○如對本判決上訴，須於判決送達後20日內向本
院提出上訴狀，其未表明上訴理由者，應於上訴後20日內向本院
提出上訴理由書（均須按他造當事人之人數附繕本）。上訴時應
提出委任律師或具有律師資格之人之委任狀，並依附註條文規定
辦理。如委任律師提起上訴者，應一併繳納上訴審裁判費。
中　　華　　民　　國　　111 　年　　8 　　月　　17　　日
                                      書記官  李宜錚
附註：
民事訴訟法第466 條之1 ：
對於第二審判決上訴，上訴人應委任律師為訴訟代理人，但上訴
人或其法定代理人具有律師資格者，不在此限。
上訴人之配偶、三親等內之血親、二親等內之姻親，或上訴人為
法人、中央或地方機關時，其所屬專任人員具有律師資格並經法
院認適當者，亦得為第三審訴訟代理人。
第1 項但書及第2 項情形，應於提起上訴或委任時釋明之。

附表一：上訴人主張原始土地明細
編號 土地 分割、重測、再合併後地號 備註 1 高雄縣○○鄉○○段000地號  上訴人主張政府徵收 2 高雄縣○○鄉○○段00000地號  同上 3 高雄縣○○鄉○○段00000地號 高雄市○○區○○段 000○000地號 即附表二編號 13、14，上訴人主張被上訴人已出售他人轉為請求附表三所示之價金 4 高雄縣○○鄉○○段000地號  上訴人主張政府徵收 5 高雄縣○○鄉○○段000地號  同上 6 高雄縣○○鄉○○段000地號  同上 7 高雄縣○○鄉○○段0000地號 高雄市湖內區武功段615、721、721-1、721-2、721-3、721-4、722-1、724、734、736、738、811、994地號 不在本院審理範圍  8 高雄縣○○鄉○○段000000地號  上訴人主張已由蘇金湖之繼承人蘇長壽捐予湖內鄉作為「太爺公館社區活動中心」 9 高雄縣○○鄉○○段0000地號  上訴人主張被上訴人已出售他人而轉為請求附表三所示之價金 10 高雄縣○○鄉○○段0000地號 高雄市○○區○○段 000○000○000地號 不在本院審理範圍 11 高雄縣○○鄉○○段0000地號  上訴人主張被上訴人已出售他人轉為請求附表三所示之價金 12 高雄縣○○鄉○○段0000地號  同上 
（註：上訴人主張被上訴人之不動產清冊漏列高雄縣○○鄉○○段00
00地號）

附表二（即原判決附表三）：被上訴人出賣之土地明細
編號 地號 面積（㎡） 權利範圍 價金（新臺幣） 買賣日期（民國） 備註 1 高雄市○○區○○段0000地號 47.89 1/1 1,588,925 104.05.12  2 高雄市○○區○○段0000地號 43.07 1/1 750,500 104.05.12  3 高雄市○○區○○段0000地號 55.75 1/1 971,300 104.05.12  4 高雄市○○區○○段0000地號 63.40 1/1 1,104,800 104.05.12  5 高雄市○○區○○段0000地號 71.00 1/1 1,237,200 104.05.12  6 高雄市○○區○○段0000地號 75.69 1/1 1,319,000 104.05.12  7 高雄市○○區○○段0000地號 82.37 1/1 1,434,900 104.05.12  8 高雄市○○區○○段0000地號 88.29 1/1 1,538,500 104.05.12  9 高雄市○○區○○段0000地號 136.03 1/1 2,377,400 104.05.12 土地登記第二類謄本記載面積為136.43㎡ 10 高雄市○○區○○段00000地號 101.26 1/1 1,764,500 104.05.12  11 高雄市○○區○○段00000地號 92.44 1/1 1,610,500 104.05.12  12 高雄市○○區○○段00地號 37.9 1/1 638,100 104.05.12  13 高雄市○○區○○段000地號 1145.89 36/100 上訴人未表明 106.04.26  14 高雄市○○區○○段000地號（原判決附表誤載為武功段980號） 626.18 1/1 5,946,240 106.11.06 土地登記第二類謄本記載面積為625.92㎡ 合計                                                      22,281,865       

附表三：上訴人原審共同原告請求被上訴人給付之金額
編號 上訴人與原審共同原告 請求金額（新臺幣） 計算方式（元以下四捨五入） 1 蘇裕政、蘇裕豊、蘇王麵、蘇秀麗、蘇秀雲、蘇秀凰、蘇秀卿（即蘇燕昌之繼承人） 各120,234元 〔41,640元（武功段979、980地號土地價金之155/35159）＋800,000元（武功段615地號土地之價金）〕÷7＝120,234元 2 癸○○、寅○○（即蘇爐麻之繼承人） 各1,584,364元 22,281,865元×5000/35159÷2＝1,584,364元 3 蘇敏讓 3,168,728元 22,281,865元×5000/35159＝3,168,728元 4 蘇傳賢、蘇世朗、蘇淑玲、蘇淑珍、蘇淑智（即蘇金湖之子蘇長壽之繼承人） 各633,745元 22,281,865元×16453/35159÷5＝2,085,404元（蘇傳賢等5人請求各給付633,745元，參本院卷一第510頁） 5 蘇惠樑（由甲○○等3人承受訴訟）、蘇武田（即蘇文里之子蘇明鎮之繼承人） 各198,045元 22,281,865×625/35159÷2＝198,045元